# chenyiwei，陈老师请教个销售返利商品的问题

提问人：chenbinaini 时间：2016-12-22 16:48:27
陈老师，咨询您个问题，A公司生产B产品，并通过经销商模式销售。A公司根据各经销商季度、年度销售情况确定给予返利的金额。
一般在每季度、年度终了跟供应商结算返利，结算形式为根据返利金额向供应商赠送商品。形式上与供应商签订折价合同。存在的问题： (1) 是否需要在年末对需要对付的返利进行预提，即冲减已确认的收入，并调整经销商往来余额。然后第二年预提费用（销售收入*返利比例%）与存货成本之间的差异，如何处理？ (2) 如果进行了调整，税务局是否认可(销项税、所得税)？

回答人：chenyiwei
按权责发生制原则，年末应对返利进行调整确认，但一般不能税前扣除。需进行纳税调整。

提问人：zhs7403 时间：2016-12-23 10:21:17
但一般不能税前扣除。需进行纳税调整.陈老师,这一句话如何理解?

回答人：chenyiwei
指本年末计提时不能在税前扣除。下一年度结算后需做相反的纳税调整。这可能涉及到会计上需确认递延所得税的问题。

提问人：chenyiwei 时间：2016-12-23 03:48:46
按权责发生制原则，年末应对返利进行调整确认，但一般不能税前扣除。需进行纳税调整。

回答人：chenyiwei
此类以数量折扣形式体现的实物返利，最终应计入销售成本而不是销售费用，相当于折价销售。